臺灣臺中地方法院刑事判決　　　　　　　94年度訴字第3494號
公　訴　人　臺灣臺中地方法院檢察署檢察官
被　　　告　丙○○
　　　　　　　　　　（現羈押於臺灣臺中看守所）
指定辯護人　本院公設辯護人　乙○○
上列被告因違反槍砲彈藥刀械管制條例案件，經檢察官提起公訴
（九十四年度偵字第一五五五七號、九十四年度偵字第一六二四
四號），本院判決如下：
    主    文
丙○○連續未經許可，持有可發射子彈具有殺傷力之改造手槍，
累犯，處有期徒刑參年拾月，併科罰金新台幣貳拾萬元，罰金如
易服勞役，以罰金總額與陸個月之日數比例折算。扣案之仿ＢＥ
ＲＥＴＴＡ廠九二ＦＳ型半自動手槍製造之改造手槍壹支（含彈
匣壹個，槍枝管制編號0000000000號）、仿ＢＥＲＥ
ＴＴＡ廠八四型半自動手槍製造之改造手槍壹支（含彈匣壹個，
槍枝管制編號0000000000號）、土造口徑九mm子彈貳
顆、土造口徑八點九六mm子彈壹顆、制式口徑九mm子彈壹顆均沒
收。
    事  實
一、丙○○前於民國九十三年間因施用毒品案件，經本院判處有
    期徒刑八月確定，於九十四年三月二十日縮刑期滿執行完畢
    。詎丙○○猶不知悔改，其明知可發射子彈具有殺傷力之改
    造手槍、制式子彈及土造子彈，為槍砲彈藥刀械管制條例所
    列管禁止持有之物，未經主管機關許可，不得持有之，竟基
    於持有改造手槍、制式子彈及土造子彈之概括犯意，連續於
    (一)九十四年八月二十四日上午，在臺中市○○路與練武路口
    附近之跳蚤市場內，以新臺幣（下同）二萬元之代價，向不
    詳姓名年籍之成年男子購買仿ＢＥＲＥＴＴＡ廠八四型半自
    動製造之金屬玩具手槍，換裝土造金屬槍管改造而成具有殺
    傷力之改造手槍一枝（含彈匣1個，槍枝管制編號0000
    000000號）及土造口徑九mm子彈三顆，並將之置於其
    位於臺中縣太平市○○路四六五巷四一號住處內，未經許可
    而持有之。(二)九十四年九月二十八日十三時許，在臺中市○
    ○○路與文心路口，自不詳姓名年籍綽號「阿堯」之成年男
    子收受仿ＢＥＲＥＴＴＡ廠九二ＦＳ型半自動製造之金屬玩
    具手槍，換裝土造金屬槍管改造而成具有殺傷力之改造手槍
    一枝（含彈匣一個，槍枝管制編號0000000000號
    ）及土造口徑八點九六mm子彈二顆、土造口徑八點七五mm子
    彈一顆、制式口徑九mm子彈一顆，並將上開仿ＢＥＲＥＴＴ
    Ａ廠九二ＦＳ型半自動改造手槍一枝置於其皮包內，而前開
    土造子彈三顆、制式子彈一顆則置於其褲子口袋內，未經許
    可而持有之。嗣分別於(1)九十四年八月二十六日十六時五十
    五分前某時，丙○○攜帶仿ＢＥＲＥＴＴＡ廠八四型半自動
    改造手槍一枝（含彈匣一個，槍枝管制編號0000000
    000號）及土造口徑九mm子彈三顆外出，而於同日十六時
    五十五分許，在臺中市○○路四三九之十六號前，因騎乘未
    懸掛車牌之重型機車（車牌號碼：ＧＶ六－一八七號）逆向
    行駛，為警攔下盤查，並扣得上開具殺傷力之仿ＢＥＲＥＴ
    ＴＡ廠八四型半自動改造手槍一枝（含彈匣一個，槍枝管制
    編號0000000000號）及土造口徑九mm子彈三顆，
    而查獲上情。(2)九十四年九月二十八日十三時二十分許，在
    臺中市○○區○○路，因行跡可疑，為警上前盤查時，丙○
    ○恐其皮包內之仿ＢＥＲＥＴＴＡ廠九二ＦＳ型半自動改造
    手槍一枝（含彈匣一個，槍枝管制編號000000000
    0號）及褲子口袋內之土造口徑八點九六mm子彈二顆、土造
    口徑八點七五mm子彈一顆、制式口徑九mm子彈一顆被發現，
    遂轉身逃跑，為警於臺中市○○區○○路一段十號前逮捕，
    而當場扣得仿ＢＥＲＥＴＴＡ廠九二ＦＳ型半自動改造手槍
    一枝（含彈匣一個，槍枝管制編號0000000000號
    ）、土造口徑八點九六mm子彈二顆、土造口徑八點七五mm子
    彈一顆、制式口徑九mm子彈一顆。
二、案經臺中市警察局第五分局、第六分局報請臺灣臺中地方法
    院檢察署檢察官偵查起訴。
    理  由
一、上開事實，業據被告於本院審理時坦承不諱，而查獲之手槍
    二支，分別係仿ＢＥＲＥＴＴＡ廠九二ＦＳ型半自動手槍外
    型及仿ＢＥＲＥＴＴＡ廠八四型半自動手槍外型之玩具手槍
    更換土造金屬槍管而成之改造手槍，經送內政部刑事警察局
    鑑驗後，均認機械性能良好，可擊發適用之子彈，均具有殺
    傷力；又扣案之子彈七顆，係制式口徑九mm子彈一顆、土造
    口徑八點九六mm子彈二顆、土造口徑八點七五mm子彈一顆、
    土造口徑九mm子彈三顆，經採樣試射後認均具有殺傷力等情
    ，有該局九十四年九月十五日刑鑑字第○九四○一三七一六
    四號槍彈鑑定書、九十四年十月九日刑鑑字第○九四○一五
    四一一五號槍彈鑑定書各一份在卷可稽，此為鑑定機關本於
    專業知識及經驗所得之結論，自可憑信。被告此部分自白經
    上述證據補強，應與事實相符，而可採信，此外，復有查獲
    相片八幀附卷可稽，故本件事證明確，被告未經許可持有可
    發射子彈具有殺傷力之改造手槍、制式子彈及土造子彈犯行
    ，應可認定。
二、被告未經許可，持有可發射子彈具有殺傷力之改造手槍二支
    、制式口徑九mm子彈一顆、土造口徑八點九六mm子彈二顆、
    土造口徑八點七五mm子彈一顆及土造口徑九mm子彈三顆，是
    核被告所為，係犯槍砲彈藥刀械管制條例第八條第四項未經
    許可持有可發射子彈具有殺傷力之改造手槍罪及同條例第十
    二條第四項之未經許可持有子彈罪。再被告先後二次未經許
    可持有可發射子彈具有殺傷力之改造手槍、未經許可持有子
    彈之行為，時間緊接，所犯構成要件各係相同，顯係各基於
    概括犯意為之，各為連續犯，應各以一罪論，並加重其刑。
    又被告以一個持有之行為而觸犯未經許可持有可發射子彈具
    有殺傷力之改造手槍罪及未經許可持有子彈罪，係一行為觸
    犯數罪名之想像競合犯，依刑法第五十五條規定，從一重之
    未經許可持有可發射子彈具有殺傷力之改造手槍罪處斷。又
    被告前於九十三年間因施用毒品案件，經本院判處有期徒刑
    八月確定，於九十四年三月二十日縮刑期滿執行完畢，有卷
    附之臺灣高等法院被告前案紀錄表一份可按，其受有期徒刑
    之執行完畢後，五年內，再犯有期徒刑以上刑之本罪，為累
    犯，依法加重其刑，並遞加重之。又被告雖於九十四年八月
    二十六日在臺中市○○路四三九之十六號前為警盤查時，主
    動交出仿ＢＥＲＥＴＴＡ廠八四型半自動之改造手槍一枝（
    含彈匣一個，槍枝管制編號0000000000號）及土
    造口徑九mm子彈三顆，惟按裁判上之一罪其一部分犯罪既已
    因案被發覺，雖在檢察官或司法警察官訊問中被告陳述其未
    發覺之部分犯罪行為，並不符合刑法第六十二條之規定，不
    應認有自首之效力（七十三年二月二十一日最高法院七十三
    年度第二次刑庭會議決議意旨參照）。故被告因案自首係對
    於未發覺之犯罪而為，如於自首接受裁判後，再基於概括之
    犯意，犯同一性質之罪，經警查獲，其自首前後之二次犯罪
    行為乃係基於同一概括犯意，自屬連續犯，為裁判上一罪，
    而裁判上之一罪其一部分既因案被司法警察發覺查獲，則基
    於連續犯以一罪論，裁判上無法分割之法理，被告於九十四
    年九月二十八日之持有槍彈部分不合乎自首要件，全部行為
    ，即不得依自首規定減輕其刑。爰審酌被告素行、犯罪動機
    ，未經許可持有改造手槍及子彈，其行為威脅社會安全，然
    其持有時間非長，且並未持前開槍、彈犯罪，犯後坦承犯行
    ，態度尚稱良好等一切情狀，量處如主文所示之刑，並就罰
    金部分諭知罰金易服勞役之折算標準。扣案具殺傷力之仿Ｂ
    ＥＲＥＴＴＡ廠九二ＦＳ型半自動改造手槍一枝（含彈匣一
    個，槍枝管制編號0000000000號）、仿ＢＥＲＥ
    ＴＴＡ廠八四型半自動改造改造手槍一枝（含彈匣一個，槍
    枝管制編號0000000000號）、土造口徑九mm子彈
    二顆、土造口徑八點九六mm子彈一顆、制式口徑九mm子彈一
    顆係槍砲彈藥刀械管制條例第四條第一項第一款、第二款所
    定之槍、彈，均屬違禁物，不問屬於犯人與否，應依刑法第
    三十八條第一項第一款規定，宣告沒收。至經鑑定試射之土
    造口徑九mm子彈一顆、土造口徑八點七五mm子彈一顆、土造
    口徑八點九六mm子彈一顆，業經鑑驗試射擊發而僅餘彈頭、
    彈殼，已失去子彈之功能，不具有殺傷力，已如前述，已非
    屬違禁物，爰不諭知沒收。
據上論斷，應依刑事訴訟法第二百九十九條第一項前段、槍砲彈
藥刀械管制條例第八條第四項、第十二條第四項，刑法第十一條
前段、第五十六條、第五十五條、第四十七條、第四十二條第二
項、第三項、第三十八條第一項第一款，罰金罰鍰提高標準條例
第二條，現行法規所定貨幣單位折算新臺幣條例第二條，判決如
主文。
本案經檢察官甲○○到庭執行職務。
中　　華　　民　　國　　94　　年　　12　　月　　30　　日
                  刑事第九庭    審判長法  官  陳得利
                                      法  官  何世全
                                      法  官  余德正
以上正本證明與原本無異。
如不服本判決，應於送達後十日內向本院提出上訴狀（須附繕
本），上訴於台灣高等法院台中分院。
                                      書記官  廖日晟
中　　華　　民　　國　　95　　年　　1　　月　　 2　　日
附錄論罪科刑法條全文
槍砲彈藥刀械管制條例第8條
未經許可，製造、販賣或運輸鋼筆槍、瓦斯槍、麻醉槍、獵槍、
空氣槍或第四條第一項第一款所定其他可發射金屬或子彈具有殺
傷力之各式槍砲者，處無期徒刑或五年以上有期徒刑，併科新臺
幣一千萬元以下罰金。
未經許可，轉讓、出租或出借前項所列槍枝者，處五年以上有期
徒刑，併科新臺幣一千萬元以下罰金。
意圖供自己或他人犯罪之用，而犯前二項之罪者，處無期徒刑或
七年以上有期徒刑，併科新臺幣一千萬元以下罰金。
未經許可，持有、寄藏或意圖販賣而陳列第1 項所列槍枝者，處
三年以上十年以下有期徒刑，併科新臺幣七百萬元以下罰金。
第一項至第三項之未遂犯罰之。
槍砲彈藥刀械管制條例第12條
未經許可，製造、販賣或運輸子彈者，處一年以上七年以下有期
徒刑，併科新台幣五百萬元以下罰金。
未經許可，轉讓、出租或出借子彈者，處六月以上五年以下有期
徒刑，併科新台幣三百萬元以下罰金。
意圖供自己或他人犯罪之用，而犯前二項之罪者，處三年以上十
年以下有期徒刑，併科新台幣七百萬元以下罰金。
未經許可，持有、寄藏或意圖販賣而陳列子彈者，處五年以下有
期徒刑，併科新台幣三百萬元以下罰金。
第一項至第三項之未遂犯罰之。
